【裁判字號】    98,審抗,264
【裁判日期】    981029
【裁判案由】    本票裁定
【裁判全文】
臺灣臺北地方法院民事裁定             98年度審抗字第264號
抗  告  人  乙○○
相  對  人  台灣福斯財務服務股份有限公司
法定代理人  甲○○○○○○
上列當事人間聲請本票裁定事件，對於民國98年8月18日本院98
年度司票字第17606號裁定提起抗告，本院裁定如下：
    主  文
抗告駁回。
抗告費用新臺幣壹仟元由抗告人負擔。
    理  由
一、相對人於原審聲請意旨略以：相對人執有抗告人於民國96年
    6 月25日簽發，票面金額新臺幣（下同）600,000元，付款
    地在聲請人公司事務所，約定利息自遲延日起按年利率20%
    計算，到期日為98年7月25日，並免除作成拒絕證書之本票
    一紙（下稱系爭本票），經相對人於提示後僅支付其中部分
    外，其餘380,714元未獲付款。爰依票據法第123條規定，聲
    請裁定就上開未付票款本息准許強制執行等語。原審就系爭
    本票中之380,714元及自98年7月26日起算之約定利息，裁定
    准許強制執行。
二、抗告意旨略以：相對人於98年8月份曾來電協議，抗告人照
    約定繳款，並無欠款情事，且抗告人原向富達資融股份有限
    公司貸款車貸，於98年8月15日收到債權讓與相對人之通知
    書，記載餘額本金為377,770元，與原審裁定所記載者不符
    ，爰聲請停止執行，並請求廢棄原裁定云云。
三、按執票人向本票發票人行使追索權時，得聲請法院裁定後強
    制執行，票據法第123條定有明文。又本票執票人，依票據
    法第123條規定，聲請法院裁定許可對發票人強制執行，係
    屬非訟事件，此項聲請之裁定，及抗告法院之裁定，僅依非
    訟事件程序，以審查強制執行許可與否，並無確定實體上法
    律關係存否之效力，如發票人就票據債務之存否有爭執時，
    應由發票人提起確認之訴，以資解決，殊不容於裁定程序中
    為此爭執，此有最高法院57年台抗字第76號、56年台抗字第
    714號判例可資參照。
四、經查，相對人主張之事實，業據提出本票一紙為證，且為抗
    告人所不爭執，原審就系爭本票為形式上之審查，認其已具
    備本票各記載事項合於票據法第120條規定，屬有效之本票
    ，乃裁定准許強制執行，並無不合。抗告人所稱98年8月14
    日按約繳款、且原審裁定記載本金金額與其所收受之債權讓
    與通知書記載不符等情，縱屬實在，亦係實體法上之爭執，
    揆諸上開說明，應由抗告人提起確認之訴，以資解決，不得
    於非訟事件程序中為此爭執，抗告法院亦不得予以審究。從
    而，抗告意旨指摘原裁定不當，求予廢棄，為無理由，應予
    駁回，爰裁定如主文。
五、據上論結，本件抗告為無理由，爰依非訟事件法第46條、第
    21條第2項、第24條第1項，民事訴訟法第495條之1第1項、
    第449條第1項，裁定如主文。
中    華    民    國    98    年    10    月    29    日
                  民事第六庭  審判長法  官  朱漢寶
                                    法  官  傅中樂
                                    法  官  張瑜鳳
以上正本係照原本作成。
本裁定不得再抗告。
中    華    民    國    98    年    10    月    29    日
                              書記官  羅元秀


司法院資訊處製作；財團法人民間司法改革基金會備份。
